【裁判字號】    89,易,797
【裁判日期】    890914
【裁判案由】    竊盜
【裁判全文】
臺灣屏東地方法院刑事判決                        八十九年度易字第一九七號
    公  訴  人  臺灣屏東地方法院檢察署檢察官
    被      告  潘華綜
右列被告因竊盜案件，經檢察官提起公訴（八十九年度偵字第三三五○號），本院判
決如左：
     主  文
潘華綜連續竊盜，處有期徒刑壹年肆月，緩刑肆年。
     事  實
一、潘華綜於民國八十九年五月三十一日下午三時三十分許，至陳倪續位於屏東縣屏
    東市○○路○段八五一巷九弄五號住處，藉機與陳倪續聊天，詎其竟基於意圖為
    自己不法之所有之概括犯意，趁陳倪續未注意之際，竊取陳倪續所有之玉手環二
    只得手。復於同年六月三日下午五時許，再至上開陳倪續住處，四處張望，欲竊
    取財物，嗣因非自主性之因素而作罷，旋復於和生路八五一巷附近，又擬伺機竊
    取財物之際，經人發覺報警，於當日下午五時二十分許，在屏東市○○路與和生
    路口為民眾攔阻後經警盤查，並自其身上起出陳倪續所有之上開玉手環二只而查
    獲。
二、案經陳倪續訴由屏東縣警察局屏東分局報請臺灣屏東地方法院檢察署檢察官偵查
    起訴。
     理  由
一、訊據被告潘華綜矢口否認前揭犯行，先後辯稱：上開玉手環是其友人綽號「阿忠
    （音）」送給伊的；玉手環是其友人綽號「阿輝」送給伊的；是「阿忠」欠伊二
    千元，便以玉手環二只抵債；伊遭警刑求云云。經查，玉手環二只乃失竊之物，
    而失竊當天，祇有被告前至盜所等情，業據告訴人陳倪續指訴明確，並有贓物認
    領收據一紙可憑。次查，被告以係「阿忠」或「阿輝」所贈與或抵債而交付置辯
    ，前後歧異，已難信屬實，另就「阿忠」或「阿輝」之年籍等資料，復無法提供
    任何證據方法供本院調查審認，以實其說，所稱上開二人，要屬臨訟杜撰之詞，
    委無足採。此外，被告初於警訊時，本未自白竊盜犯行，其警訊供詞並無若何明
    顯不利之處，且被告此後歷經偵、審程序，所辯情節與警訊供述大致雷同，俱堅
    稱係自他人處收受，足見警訊所供，乃出於其自由意識；況且，被告於偵查中未
    曾就遭警刑求一節抗辯，是所辯刑求云云，亦屬無稽。又被告於八十九年六月三
    日下午五時許，前至告訴人住處，佯與告訴人看電視，乘機四處張望，搜尋財物
    ，因非自主中止犯行之故而未得逞，隨後復於告訴人住處附近，復擬伺機竊取財
    物之際，經人發覺攔阻並報警，致未得逞，亦據告訴人指明，並經被告供稱：伊
    自和生路八五一巷內一間空屋內走出，有民眾攔下我等語，堪認被告當日所為，
    亦出於竊盜之犯意。本件事證明確，犯行洵堪認定，應予依法論科。
二、核被告前揭八十九年五月三十一日所為，係犯刑法第三百二十條第一項之竊盜罪
    ；同年六月三日所為，雖著手竊盜行為之實施，然未得手，其犯罪尚屬未遂，係
    犯同法第三百二十條第三項、第一項之竊盜未遂罪（起訴書漏未論述並引用法條
    ）。被告先後數次犯行，時間緊接，犯罪構成要件相同，顯係基於概括犯意反覆
    為之，為連續犯，應以竊盜既遂罪論處，並加重其刑。爰審酌被告之素行、犯罪
    之動機、目的、手段、所生之危害，犯後否認犯行，態度不佳等一切情狀，從重
    量處如主文所示之刑。又被告未曾受有期徒刑以上刑之宣告，有臺灣屏東地方法
    院檢察署刑案資料查註紀錄表及本院全國前案紀錄表可佐，其因未及深思致罹刑
    章，經此教訓，當知謹慎，信無再犯之虞，本院認其所受有期徒刑之宣告以暫不
    執行為適當，併宣告緩刑四年，以啟自新。
據上論斷，應依刑事訴訟法第二百九十九條第一項前段，刑法第五十六條、第三百二
十條第一項、第七十四條第一款，罰金罰鍰提高標準條例第一條前段，判決如主文。
本案經檢察官許英輝到庭執行職務。
中      華      民      國      八十九      年    九      月    十四    日
                                      臺灣屏東地方法院刑事第二庭
                                                法  官    蔡憲德
右正本證明與原本無異。
對於本判決如有不服應於收受送達後十日內向本院提出上訴書狀上訴於台灣高等法院
高雄分院並按他造當事人之人數附具繕本。
                                                書記官    林鴻仁
中      華      民      國      八十九      年     九      月    十四   日
附錄本案論罪科刑法條
刑法第三百二十條第一項
意圖為自己或第三人不法之所有，而竊取他人之動產者，為竊盜罪，處五年以下有期
徒刑、拘役或五百元以下罰金。


司法院資訊處製作；財團法人民間司法改革基金會備份。
